臺灣高等法院刑事裁定
110年度抗字第1540號
抗  告  人
即  受刑人  張威欽



上列抗告人即受刑人因聲請定其應執行刑案件，不服臺灣桃園地
方法院中華民國110年8月31日裁定（110年度聲字第2599號），
提起抗告，本院裁定如下：
    主  文
抗告駁回。
    理  由
一、原裁定意旨略以：抗告人即受刑人張威欽（下稱抗告人）因
    侵占、竊盜、偽造文書、詐欺等案件，經臺灣花蓮地方法院
    、臺灣宜蘭地方法院、臺灣臺北地方法院、臺灣高雄地方法
    院、臺灣彰化地方法院、本院、臺灣基隆地方法院、臺灣新
    北地方法院及原審法院分別判處如原裁定附表所示之罪、刑
    確定，有各該判決書及本院被告前案紀錄表附卷可稽。又抗
    告人所犯如原裁定附表編號2至90所示之罪，均係於原裁定
    附表編號1所示之判決確定日期（民國107年7月27日）前為
    之，且原審法院為最後事實審法院，本件係檢察官依抗告人
    之請求而提出聲請，有臺灣桃園地方檢察署依102年1月23日
    修正之刑法第50條調查受刑人是否聲請定應執行刑調查表附
    卷為憑。復考量抗告人如原裁定附表編號1、79、81、83所
    示各罪，均為侵占犯行；如原裁定附表編號2、3、5、9 至1
    1、15、18至21、25至28、34、42、44至46、48、52至54、5
    8、61、63至64、71、73至77、84至86所示各罪，均為竊盜
    犯行；如原裁定附表編號7至8、16、22至24、32、41、43、
    55至57、60、65至69、75、80、82、87至89所示各罪，均為
    詐欺取財犯行；如原裁定附表編號4、6、12至14、17、29至
    31、33、35至40、47、49至51、59、62、70、72、74、78、
    90所示各罪，均為偽造文書犯行，前揭各群組之犯罪行為態
    樣、手段、動機、目的相似，侵害法益之相同，各罪間非難
    重複程度較高，應得以酌定較低之應執行刑，並考量如原裁
    定附表編號3至4、5至8、9至17、18至26、27至32、33至41
    、44至45、46至47、49至52、53至57、58至62、63至69、71
    至75、76至86、87至88所示各罪，原判決合併定應執行之刑
    時，刑度上已有相當程度之扣減，以及如原裁定附表所示各
    刑之外部限制、各罪之法律目的、抗告人違反之嚴重性及貫
    徹刑法量刑公平正義理念之內部限制等情，認為合併定應執
    行刑為有期徒刑20年為適當，故認檢察官之聲請為正當，爰
    依刑事訴訟法第477條第1項，刑法第50條第2項、第53條、
    第51條第5款，裁定應執行有期徒刑20年等語。
二、抗告意旨略以：本案抗告人之犯罪時間係106年9月間至107
    年3月間，均屬同期間內所為，因檢察官先後起訴而分別審
    判，此於抗告人之權益難謂無影響，原裁定並未就抗告人整
    體犯罪行為態樣、時間觀察，即定應執行刑為有期徒刑20年
    ，難謂與內部性界限之法律目的及刑罰之公平性無違，且原
    裁定亦未說明有何為此裁量之特殊事由，致抗告人所受處罰
    遠高於所犯其餘同類案件，原裁定裁量權之行使尚非妥適。
    又臺灣桃園地方法院106年度桃簡字第1483號、臺灣彰化地
    方法院107年度易緝字第5號、107年度易字第367號、108年
    度訴字第145號、臺灣臺北地方法院107年度審易緝字第15號
    、107年度審簡字第1102號、臺灣花蓮地方法院107年度花簡
    字第284號、臺灣高雄地方法院107年度簡字第1515號、臺灣
    臺中地方法院106年度訴字第2845號及臺灣臺東地方法院107
    年度東簡字第171號等案均為抗告人裁判確定所犯之罪，原
    裁定漏未合併定應執行刑等語。
三、本件抗告人先後犯如原裁定附表編號1至90所示各罪，分別
    經法院判處罪刑確定，其中：㈠編號1所示之侵占罪，經臺灣
    花蓮地方法院以107年度花簡字第285號判決判處有期徒刑4
    月，如易科罰金，以新臺幣（下同）1,000元折算1日，於10
    7年7月27日確定。㈡編號2所示之竊盜罪，經臺灣宜蘭地方法
    院以107年度易字第372號判決判處有期徒刑4月，如易科罰
    金，以1,000元折算1日，於107年9月25日確定。㈢編號3、4
    所示之竊盜及偽造文書罪，經臺灣臺北地方法院以107年度
    審簡字第1759號判決分別判處有期徒刑3月、3月，並定應執
    行有期徒刑4月，如易科罰金，以1,000元折算1日，於107年
    10月1日確定。㈣編號5至8所示之竊盜、偽造文書及詐欺罪，
    經臺灣臺北地方法院以107年度審簡字第1730號判決分別判
    處有期徒刑6月、5月、3月、3月，並定應執行有期徒刑1年
    ，如易科罰金，以1,000元折算1日，於107年10月1日確定。
    ㈤編號9至17所示之竊盜、偽造文書及詐欺罪，經臺灣臺北地
    方法院以107年度簡字第2787號判決分別判處有期徒刑3月、
    3月、3月、5月、4月、5月、3月、3月、4月，並定應執行有
    期徒刑1年10月，如易科罰金，以1,000元折算1日，於107年
    12月3日確定。㈥編號18至26所示之竊盜及詐欺罪，經臺灣高
    雄地方法院以107年度審易字第1251號判決分別判處有期徒
    刑4月、4月、4月、3月、5月、4月、4月、4月、3月，並定
    應執行有期徒刑2年，如易科罰金，以1,000元折算1日，於1
    07年12月25日確定（原裁定附表編號18犯罪日期欄應更正為
    「106年9月8日」、編號19、20最後事實審案號欄及確定判
    決案號欄均應更正為「107年度審易字第1251號」）。㈦編號
    27至32所示之竊盜、偽造文書及詐欺罪，經臺灣彰化地方法
    院以107年度訴字第1165號判決分別判處有期徒刑4月、4月
    、5月、5月、5月、4月，並定應執行有期徒刑1年10月，如
    易科罰金，以1,000元折算1日，於108年1月29日確定（原裁
    定附表編號28犯罪日期欄應更正為「106年12月3日」）。㈧
    編號33至41所示之偽造文書、竊盜及詐欺罪，經臺灣花蓮地
    方法院以107年度訴字第294號判決分別判處有期徒刑3月、6
    月、4月、6月、4月、6月、6月、4月、3月，並定應執行有
    期徒刑1年2月，如易科罰金，以1,000元折算1日，於108年2
    月25日確定。㈨編號42所示之竊盜罪，經本院以107年度上易
    字第2654號判決判處有期徒刑1年6月，於108年3月19日確定
    。㈩編號43所示之詐欺罪，經臺灣臺北地方法院以108年度易
    字第56號判決判處有期徒刑8月，於108年4月22日確定。編
    號44、45所示之竊盜罪，經臺灣臺北地方法院以107年度易
    字第1051號判決分別判處有期徒刑4月、6月，並定應執行有
    期徒刑8月，如易科罰金，以1,000元折算1日，於108年4月2
    2日確定。編號46、47所示之竊盜及偽造文書罪，經臺灣基
    隆地方法院以108年度訴字第125號判決分別判處有期徒刑3
    月、5月，並定應執行有期徒刑6月，如易科罰金，以1,000
    元折算1日，於108年4月29日確定（原裁定附表編號46犯罪
    日期欄應更正為「107年1月24日」）。編號48所示之竊盜
    罪，經臺灣新北地方法院以108年度審簡字第255號判決判處
    有期徒刑3月，如易科罰金，以1,000元折算1日，於108年5
    月28日確定。編號49至57所示之偽造文書、竊盜及詐欺罪
    ，經臺灣彰化地方法院以107年度訴字第1017號判決分別判
    處有期徒刑8月、8月、10月、7月、6月、6月、6月、5月、5
    月，並就編號49至52所示之罪定應執行有期徒刑2年；就編
    號53至57所示之罪定應執行有期徒刑1年8月，如易科罰金，
    以1,000元折算1日，於108年6月21日確定。編號58至62所
    示之竊盜、偽造文書及詐欺罪，經臺灣彰化地方法院以108
    年度訴字第382、451號判決分別判處有期徒刑4月、5月、3
    月、5月、6月，並定應執行有期徒刑1年6月，如易科罰金，
    以1,000元折算1日，於108年7月9日確定。編號63至70所示
    之竊盜、詐欺及偽造文書罪，經臺灣基隆地方法院以108年
    度訴字第258號判決分別判處有期徒刑4月、4月、3月、4月
    、3月、3月、2月、7月，並就編號63至69所示之罪定應執行
    有期徒刑1年6月，如易科罰金，以1,000元折算1日，於108
    年7月25日確定。編號71至86所示之竊盜、偽造文書、詐欺
    及侵占罪，經臺灣臺北地方法院以107年度訴字第603、607
    號判決分別判處有期徒刑7月、8月、1年、1年、10月、5月
    、4月、6月、4月、4月、3月、4月、3月、4月、6月、6月，
    並就編號71至75所示之罪定應執行有期徒刑2年；就編號76
    至86所示之罪定應執行有期徒刑1年10月，如易科罰金，以1
    ,000元折算1日，於108年9月16日確定（原裁定附表編號85
    犯罪日期欄應更正為「106年11月26日」）。編號87、88所
    示之詐欺罪，經臺灣臺北地方法院以108年度審簡字第1969
    號判決分別判處有期徒刑4月、5月，並定應執行有期徒刑7
    月，如易科罰金，以1,000元折算1日，於108年12月9日確定
    。編號89、90所示之詐欺、偽造文書罪，經原審法院以108
    年度審訴字第1550號判決分別判處有期徒刑10月、4月，有
    期徒刑4月部分，如易科罰金，以1,000元折算1日，於109年
    1月6日確定。此有前揭判決及本院被告前案紀錄表各1份在
    卷可稽。再抗告人所犯原裁定附表編號1至41、44至48、53
    至69、76至88、90所示之罪為得易科罰金之罪，而所犯原裁
    定附表編號42-43、49-52、70-75、89所示之罪為不得易科
    罰金之罪，固合於刑法第50條第1項但書之規定，惟抗告人
    已請求聲請定應執行刑，亦有抗告人親自簽名捺印之臺灣桃
    園地方檢察署依102 年1月23日修正之刑法第50條調查受刑
    人是否聲請定應執行刑調查表1紙附卷可參。
四、而按數罪併罰，有二裁判以上者，依刑法第51條之規定，定
    其應執行之刑，刑法第53條定有明文；裁判確定前犯數罪者
    ，併合處罰之，刑法第50條第1項前段亦有明文規定。又刑
    法第51條第5款規定，宣告多數有期徒刑者，於各刑中之最
    長期以上，各刑合併之刑期以下，定其刑期，但不得逾30年
    。再法律上屬於自由裁量之事項，有其外部性界限及內部性
    界限，並非概無拘束。依據法律之具體規定，法院應在其範
    圍選擇為適當之裁判者，為外部性界限；而法院為裁判時，
    應考量法律之目的，及法律秩序之理念所在者，為內部性界
    限。法院為裁判時，二者均不得有所踰越（最高法院80年台
    非字第473號判例意旨）。在數罪併罰，有二裁判以上，定
    其應執行之刑時，固屬於法院自由裁量之事項，然仍應受前
    揭外部性界限及內部性界限之拘束（最高法院93年度台非字
    第192號判決意旨參照）。又103年6月4日修正公布，同年月
    6日施行之刑事訴訟法第370條增訂第2項規定：「前項所稱
    刑，指宣告刑及數罪併罰所定應執行之刑。」及第3 項規定
    ：「第一項規定，於第一審或第二審數罪併罰之判決，一部
    上訴經撤銷後，另以裁定定其應執行之刑時，準用之。」已
    針對第二審上訴案件之定應執行之刑，明定有不利益變更禁
    止原則之適用，而分屬不同案件之數罪併罰，倘一裁判宣告
    數罪之刑，曾經定其執行刑，再與其他裁判宣告之刑定其執
    行刑時，在法理上亦應同受此原則之拘束，亦即另定之執行
    刑，其裁量所定之刑期，不得較重於前定之執行刑加計後裁
    判宣告之刑之總和（最高法院103年度第14次刑事庭會議決
    議、103年度台抗字第707號、第674號裁定意旨參照）。據
    上，原裁定附表所示之罪，合計刑度為有期徒刑37年6月，
    此為法院定應執行刑時之外部界限，而原裁定附表編號3、4
    所示之罪，前經臺灣臺北地方法院以107年度審簡字第1759
    號判決定應執行有期徒刑4月確定；原裁定附表編號5至8所
    示之罪，經臺灣臺北地方法院以107年度審簡字第1730號判
    決定應執行有期徒刑1年確定；原裁定附表編號9至17所示之
    罪，經臺灣臺北地方法院以107年度簡字第2787號判決定應
    執行有期徒刑1年10月確定；原裁定附表編號18至26所示之
    罪，經臺灣高雄地方法院以107年度審易字第1251號判決定
    應執行有期徒刑2年確定；原裁定附表編號27至32所示之罪
    ，經臺灣彰化地方法院以107年度訴字第1165號判決定應執
    行有期徒刑1年10月確定；原裁定附表編號33至41所示之罪
    ，經臺灣花蓮地方法院以107年度訴字第294號判決定應執行
    有期徒刑1年2月確定；原裁定附表編號44、45所示之罪，經
    臺灣臺北地方法院以107年度易字第1051號判決定應執行有
    期徒刑8月確定；原裁定附表編號46、47所示之罪，經臺灣
    基隆地方法院以108年度訴字第125號判決定應執行有期徒刑
    6月確定；原裁定附表編號49至52、53至57所示之罪，經臺
    灣彰化地方法院以107年度訴字第1017號判決分別定應執行
    有期徒刑2年、1年8月確定；原裁定附表編號58至62所示之
    罪，經臺灣彰化地方法院以108年度訴字第382、451號判決
    定應執行有期徒刑1年6月確定；原裁定附表編號63至69所示
    之罪，經臺灣基隆地方法院以108年度訴字第258號判決定應
    執行有期徒刑1年6月確定；原裁定附表編號71至86所示之罪
    ，經臺灣臺北地方法院以107年度訴字第603、607號判決就
    編號71至75所示之罪定應執行有期徒刑2年，就編號76至86
    所示之罪定應執行有期徒刑1年10月確定；原裁定附表編號8
    7、88所示之罪，經臺灣臺北地方法院以108年度審簡字第19
    69號判決定應執行有期徒刑7月確定，以及考量各罪之法律
    目的、抗告人違反之嚴重性及貫徹刑法量刑公平正義理念等
    為內部界限，是原審定應執行有期徒刑20年，乃在前開範疇
    之內，揆諸前揭說明，於法核無不合。
五、抗告意旨雖稱原裁定並未就抗告人整體犯罪行為態樣、時間
    觀察，即定應執行刑為有期徒刑20年等語。惟查，原裁定已
    敘明考量抗告人如原裁定附表編號1、79、81、83所示各罪
    ，均為侵占犯行；如原裁定附表編號2、3、5、9至11、15、
    18至21、25至28、34、42、44至46、48、52至54、58、61、
    63至64、71、73至77、84至86所示各罪，均為竊盜犯行；如
    原裁定附表編號7至8、16、22至24、32、41、43、55至57、
    60、65至69、75、80、82、87至89所示各罪，均為詐欺取財
    犯行；如原裁定附表編號4、6、12至14、17、29至31、33、
    35至40、47、49至51、59、62、70、72、74、78、90所示各
    罪，均為偽造文書犯行，前揭各群組之犯罪行為態樣、手段
    、動機、目的相似，侵害法益之相同，各罪間非難重複程度
    較高，應得以酌定較低之應執行刑等語，足見原審業已考量
    抗告人所犯案件性質，並據此減輕本件抗告人應執行之刑，
    自難謂有抗告意旨所指違反內部性界限之法律目的及刑罰之
    公平性之情。至抗告意旨另稱原裁定就抗告人所犯臺灣桃園
    地方法院106年度桃簡字第1483號、臺灣彰化地方法院107年
    度易緝字第5號、107年度易字第367號、108年度訴字第145
    號、臺灣臺北地方法院107年度審易緝字第15號、107年度審
    簡字第1102號、臺灣花蓮地方法院107年度花簡字第284號、
    臺灣高雄地方法院107年度簡字第1515號、臺灣臺中地方法
    院106年度訴字第2845號及臺灣臺東地方法院107年度東簡字
    第171號等案件未予合併定應執行刑乙節，然依刑事訴訟法
    第477條第1項規定意旨，定應執行之刑應由檢察官聲請法院
    裁定之，抗告意旨所舉上開案件既未經檢察官聲請原審法院
    定其應執行之刑，則原審未予合併定應執行刑難謂有何違法
    不當。抗告人若認上開案件符合定應執行刑之要件，自可依
    刑事訴訟法第477條第2項規定請求檢察官聲請法院裁定之，
    一併指明。綜上，抗告意旨以前揭情詞指摘原裁定不當，並
    無理由，應予駁回。
據上論斷，應依刑事訴訟法第412條，裁定如主文。
中　　華　　民　　國　　110 　年　　10　　月　　 25 　日
                  刑事第二十二庭審判長法　官  王美玲
                                      法　官  汪怡君
                                      法　官  葉韋廷
以上正本證明與原本無異。
如不服本裁定，應於收受送達後五日內向本院提出抗告狀。
                                      書記官  李逸翔
中　　華　　民　　國　　110 　年　　10　　月　　25　　日